【裁判字號】    97,抗,1852
【裁判日期】    971230
【裁判案由】    發還擔保金
【裁判全文】
臺灣高等法院民事裁定                97年度抗字第1852號
抗  告  人  乙○○
上列抗告人因與相對人甲○○○間返還擔保金事件，對於中華民
國97年9月30日臺灣板橋地方法院97年度聲字第1783號裁定提起
抗告，本院裁定如下：
      主      文
抗告駁回。
抗告訴訟費用新台幣壹仟元由抗告人負擔。
      理      由
一、按擔保提存之提存人於提存後，其假扣押、假處分所保全之
    請求，其本案訴訟已獲全部勝訴判決確定，或其請求取得與
    確定判決有同一效力者，得聲請該管法院提存所返還提存物
    ，提存法第18條第1項第5款定有明文；又於民國 (下同)96
    年12月12日提存法修正施行前已提存之事件，其供擔保原因
    消滅後，至提存法修正施行之日止，已逾5年但尚未解繳國
    庫之擔保提存事件，自提存法修正施行之翌日起2年內，仍
    得依提存法第1項之規定聲請取回提存物，同法第30條第1項
    第2款後段亦定有明文。
二、經查本件抗告人前依原法院87年度裁全宿字第3570號民事裁
    定，提供面額新臺幣（下同）30萬元之華南商業銀行股份有
    限公司可轉讓定期存單及現金2萬4,000元為擔保金 (下稱系
    爭擔保金)，向原法院提存所辦理擔保提存 (87年度存字第
    3167號)後，即向台灣士林地方法院聲請對相對人之財產予
    以執行假扣押 (88年度執全字第17號)。嗣抗告人所保全之
    本案請求，經原法院依抗告人之聲請，於88年1月22日核發
    88 年度促字第3552號支付命令，並於88年3月8日確定等情
    ，業經本院調取上開卷宗查明屬實，依上開規定，抗告人自
    88 年3月8日起，即得向原法院提存所聲請返還系爭擔保金
    ，應認其供擔保之原因已於88年3月8日消滅，算至96年12月
    12日提存法修正施行日止，已逾5年，而原法院提存所早在
    96年4月間即已將系爭擔保金及其利息解繳國庫，有該院97
    年12月22日、96年4月24日函文、及台灣銀行板橋分行96年5
    月14日函文可稽 (見本院卷15至17頁)，揆諸上開規定，抗
    告人已無從依據提存法第30條第1項第2款後段之規定，聲請
    原法院提存所返還系爭擔保金。從而，原裁定駁回抗告人所
    為返還系爭擔保金之聲請，並無不合，抗告意旨指摘原裁定
    不當，聲明廢棄，為無理由，應予駁回。
三、爰依民事訴訟法第495之1第1項、第449條第1項、第95條、
    第78條，裁定如主文。
中    華    民    國    97    年    12    月    30    日
                    民事第六庭
                        審判長法  官  林鄉誠
                              法  官  梁玉芬
                              法  官  許紋華
正本係照原本作成。
不得再抗告。
中    華    民    國    97    年    12    月    31    日
                              書記官  潘大鵬


司法院資訊處製作；財團法人民間司法改革基金會備份。
